臺灣屏東地方法院刑事判決　　　　　　　 96年度易字第154號
公　訴　人　臺灣屏東地方法院檢察署檢察官
被　　　告　甲○○
　　　　　　　　　　（另案臺灣屏東監獄竹田分監執行中）
上列被告因竊盜案件，經檢察官聲請以簡易判決處刑（96年度偵
字第692 號），因本院認為不宜以簡易判決處刑，改依通常程序
審理（96年度簡字第226 號），茲因被告就被訴事實為有罪之陳
述，經告知簡式審判程序意旨，並聽取公訴人及被告之意見後，
本院合議庭裁定由受命法官獨任依簡式審判程序審理，判決如下
：
    主  文
甲○○竊盜，累犯，處有期徒刑拾月。
    事  實
一、甲○○前因違反電信法案件，經本院94年度簡字第463 號判
    處有期徒刑6 月確定，於民國94年10月21日入監執行，95年
    4 月21日期滿出監執行完畢，竟不知悔悟，於95年12月18日
    上午8 時許，因見乙○○所有之車號F6-9858 號自用小貨車
    ，停放在屏東縣恆春鎮○○路86巷51弄9 號前，不僅車門未
    鎖，電門鑰匙亦未經取下，竟基於意圖為自己不法所有之竊
    盜犯意，逕予啟動駕離而竊取供代步使用，嗣油料全部用罄
    後，始棄置於屏東縣滿州鄉○○村○○路一帶而為警循線查
    獲。
二、案經乙○○訴由屏東縣警察局恆春分局報告臺灣屏東地方法
    院檢察署檢察官偵查聲請以簡易判決處刑。
    理  由
一、前揭犯罪事實，業據被告甲○○於本院審理時自白不諱，並
    與證人乙○○於警詢中證述失竊之經過大致相符，復有贓物
    認領保管單1 紙在卷可稽，被告甲○○自白竊盜，堪信與事
    實相符。又證人乙○○於警詢中雖指稱其車輛尋獲後，車門
    門鎖有遭破壞之痕跡，車上原本放置之銀戒指、手環、工具
    、手機、音響等物亦不翼而飛，然依被告甲○○於本院審理
    時供稱，其前揭時地著手竊車時，即發現該車車門微開，車
    上有無該等物品伊亦未加注意等語，茲以前開自用小貨車遭
    被告甲○○竊取離去前，既停放於路旁，未經特別看管，果
    如證人乙○○所言，其車上尚放有銀戒指、手環等頗具價值
    之物多筆，依常情原不能排除在被告甲○○下手竊車前，已
    在夜間遭人破壞車門竊取之，依現有卷證，復不能證明該車
    門係遭被告甲○○所破壞，苟如證人乙○○所言，其停放該
    車於上址時，車內果放有上開銀戒指等財物多筆，亦尚無證
    據可認確為被告甲○○所取，然此部分縱屬不能證明，要亦
    不影響被告前揭竊盜犯行之成立，則本件犯罪事證已臻明確
    ，應依法論科。
二、核被告甲○○所為，係犯刑法第320 條第1 項普通竊盜罪。
    又其前因違反電信法案件，經本院94年度簡字第463 號判處
    有期徒刑6 月確定，於94年10月21日入監執行，95年4 月21
    日期滿出監執行完畢，有臺灣高等法院被告前案紀錄表、臺
    灣屏東地方法院刑案資料查註紀錄表各1 份在卷可按，其受
    徒刑之執行完畢，5 年以內再因故意犯有期徒刑以上之罪，
    為累犯，應加重其刑。爰審酌被告甲○○之年齡、品行、智
    識能力、犯罪手段、對於法益所生侵害之程度，其為67年7
    月28日出生、受有國中肄業教育程度、現無職業之人，有年
    籍等資料在卷可參，為本件犯罪時年28歲，其前自18歲起即
    有多次前案紀錄，除上開構成累犯要件部分已如前述，不再
    重複評價者外，於86年間即因犯竊盜罪，經臺灣板橋地方法
    院以86年度易字第2423號判處有期徒刑5 月確定，嗣又因犯
    竊盜、搶奪及違反藥事法等罪，經臺灣板橋地方法院以87年
    度訴字第263 號判處有期徒刑4 月、1 年6 月、5 月，上訴
    後，經臺灣高等法院87年度上訴字第3386號判決駁回上訴而
    確定，並與上開案件經臺灣高等法院87年度聲字第1753號裁
    定應執行有期徒刑2 年5 月，於87年10月20日入監執行，89
    年1 月10日因縮刑假釋出監，並於89年8 月19日因假釋期滿
    未經撤銷假釋而執行完畢；又因偽造文書案件，經本院91年
    度簡字第123 號判處有期徒刑4 月確定，於92年1 月3 日入
    監執行，92年5 月3 日因期滿出監執行完畢；旋又犯妨害兵
    役罪，經本院93年度簡字第481 號判處有期徒刑3 月確定，
    於94年5 月6 日入監執行，94年8 月6 日因期滿出監執行完
    畢，嗣前開構成累犯要件之刑執行完畢，至本件判決間，又
    另犯竊盜罪，經本院95年度易字第821 號判處有期徒刑6 月
    確定，及因違反毒品危害防制條例2 罪，經本院95年易字第
    663 號、第818 號各判處有期徒刑8 月確定，3 罪迄經本院
    96年度聲字第411 號裁定應執行有期徒刑1 年8 月，有臺灣
    高等法院被告前案紀錄表及臺灣屏東地方法院檢察署刑案資
    料查註紀錄表各1 份在卷可按，素行不良，顯見其守法觀念
    薄弱，亟待矯治，並考量其此次犯罪於早晨在路旁竊盜他人
    自用小貨車供代步使用之手段、動機，所得財物之價值，造
    成被害人法益受侵害之程度，及其犯罪後於本院審理時，尚
    知坦認犯行，態度尚可等一切情狀，量處如主文所示之刑，
    以資懲儆。
據上論斷，應依刑事訴訟法第273 條之1 第1 項、第299 條第1
項前段，刑法第320 條第1 項、第47條第1 項，刑法施行法第1
條之1 第2 項，判決如主文。
本案經檢察官鍾仁松到庭執行職務
中　　華　　民　　國　　96　　年　　4 　　月　　30　　日
                    刑事第二庭  法　官  陳松檀
以上正本證明與原本無異。
如不服本判決應於收受本判決後送達後10日內向本院提出上訴書
狀，其未敘述上訴理由者，並得於提起上訴後10日內向本院補提
理由書狀（均須按他造當事人之人數附繕本）「切勿逕送上級法
院」
中　　華　　民　　國　　96　　年　　4 　　月　　30　　日
                                書記官  林祥玉
附錄本判決論罪之法條：
中華民國刑法第320 條
意圖為自己或第三人不法之所有，而竊取他人之動產者，為竊盜
罪，處五年以下有期徒刑、拘役或五百元以下罰金。
意圖為自己或第三人不法之利益，而竊佔他人之不動產者，依前
項之規定處斷。
前二項之未遂犯罰之。
